【裁判字號】    97,簡上,42
【裁判日期】    970715
【裁判案由】    竊盜
【裁判全文】
臺灣苗栗地方法院刑事判決          97年度簡上字第42號
上  訴  人  臺灣苗栗地方法院檢察署檢察官
被 上 訴人
即  被  告  甲○○
上列上訴人因被告竊盜案件，不服本院於中華民國97年4 月8 日
以97年度苗簡字第188 號所為之第一審判決（聲請簡易判決處刑
案號：97年度偵字第664 號），提起上訴，本院管轄之第二審合
議庭判決如下：
    主  文
原判決撤銷。
甲○○犯竊盜罪，處拘役拾日，如易科罰金，以新臺幣壹仟元折
算壹日；又犯竊盜罪，處拘役拾日，如易科罰金，以新臺幣壹仟
元折算壹日；又犯非法由自動收費設備取財罪，處拘役拾日，如
易科罰金，以新臺幣壹仟元折算壹日；又犯非法由自動收費設備
取財罪，處拘役拾日，如易科罰金，以新臺幣壹仟元折算壹日。
應執行拘役拾陸日，如易科罰金，以新臺幣壹仟元折算壹日。
    事  實
一、甲○○與乙○○原係男女朋友關係。然甲○○於民國97年1
    月12日凌晨3 、4 時許，在與乙○○位於苗栗縣造橋鄉○○
    村○ 鄰○○路45號4 樓之3 同住處，見乙○○所有第一銀行
    提款卡置於電腦桌上，認有機可乘，竟基於意圖為自己不法
    之所有，竊取該提款卡得手。其復見該提款卡套內又置有書
    寫密碼之紙條，遂另行意圖為自己不法所有，持上開提款卡
    前往自動提款機盜領新台幣（下同）6,000 元，得手後將該
    提款卡放回原處。繼於翌日（13日）13時許，甲○○又另基
    於為自己不法所有之意圖，再次以相同手法竊得上開提款卡
    ；其復另基於意圖為自己不法所有，持上開提款卡盜領2,00
    0 元，並隨即將該贓款花用殆盡。嗣乙○○發覺該提款卡內
    之帳戶餘額有異，始報警處理而循線查獲上情。
二、案經告訴人乙○○訴請苗栗縣警察局竹南分局報請臺灣苗栗
    地方法院檢察署檢察官聲請以簡易判決處刑。
    理  由
一、按被告以外之人於審判外之言詞或書面陳述，除法律有規定
    者外，不得作為證據，刑事訴訟法第159 條第1 項固有明定
    。惟被告以外之人於審判外之陳述，雖不符同法第159 條之
    1 至之4 規定，但經當事人於審判程序同意作為證據，法院
    審酌該言詞陳述或書面作成時之情況，認為適當者，亦得為
    證據，且當事人、辯護人於法院調查證據時，知有第159 條
    第1 項不得為證據之情形，而未於言詞辯論終結前聲明異議
    者，視為有前項之同意，此亦據刑事訴訟法第159 條之5 規
    定甚明。從而，本件認定事實所引用之下列證據，均未據當
    事人聲明異議，自有證據能力。
二、訊據被告對於上揭事實，坦白承認，核與被害人乙○○於警
    詢及偵查中證述情節相符，並有第一銀行活期儲蓄存款存摺
    暨交易明細乙份、現場指認照片四張在卷可資佐證，被告自
    白與事實相符，堪認上述聲請簡易處刑之事實為真實。本件
    事證明確，被告犯行洵堪認定，應依法論科。
三、核被告所為，係犯刑法第320 條第1 項竊盜罪、第339 條之
    2 第1 項之以不正方法由自動付款設備取得他人之物罪。被
    告先後2 次竊盜、2 次以不正方法由自動付款設備取得他人
    之物罪犯行，犯意各別，行為互殊，應分論併罰。
四、原審根據卷內事證，認被告犯行明確，據以論罪科刑，固非
    無見。惟查，被告分別於97年1 月12日凌晨3 時許、1 月13
    日13時許，先後2 次竊取告訴人乙○○之提款卡後，再持之
    以不正方法盜領乙○○存款之行為，業經原審查證無訛，倘
    原審認被告盜領存款之行為，應係犯刑法第339 條之2 第1
    項之非法由自動付款設備取財罪，故依法變更聲請簡易判決
    處刑意旨所認之普通竊盜罪，然被告上揭竊取提款卡之犯行
    ，是否為被告盜領存款之行為所吸收？抑或原審另有灼見，
    則未見原審於判決理由中交代，有判決不備理由之違誤。況
    本件被告涉犯之普通竊盜罪與利用自動付款設備詐欺罪間，
    若依修正前刑法第55條後段之規定，有方法、結果之牽連關
    係，應論以牽連犯，從一重之竊盜罪處斷（有臺灣高等法院
    93年度上訴字第1860號裁判、臺灣高等法院臺中分院93年度
    上易字第28號裁判可資參照），縱被告行為時之刑法已廢除
    牽連犯之規定，但被告先竊取提款卡後再持以盜領存款之行
    為，犯意各別，罪名有異，自應予分論併罰而以數罪處斷，
    不得僅因上開二罪均係侵犯個人財產法益，而強行認為係一
    行為而論以一罪。原審雖變更起訴法條而為被告非法由自動
    付款設備取財之有罪判決，惟疏未論及被告2 次之普通竊盜
    罪而分論併罰，反僅論處被告利用自動付款設備詐欺之犯行
    ，其適用法律自有違誤。檢察官之上訴意旨為有理由，應由
    本院管轄之第二審合議庭予以撤銷改判。爰審酌被告曾有涉
    嫌竊盜為檢察官緩起訴處分之紀錄，仍未能悔改守法，及其
    犯罪之動機、目的、手段、所竊財物之價值，且犯後已與被
    害人達成和解之犯後態度等一切情狀，分別量處如主文所示
    之刑，並均諭知易科罰金之折算標準，及定其應執行刑後，
    諭知易科罰金之折算標準。
五、應適用法條：
    (1)刑事訴訟法第455 條之1 第1 項、第3 項、第369 條第1
      項前段、第364 條、第299 條第1 項前段。
    (2)刑法第320 條第1 項、第339 條之2 第1 項、第41條第1
      項前段、第51條第6 款。
    (3)刑法施行法第1條之1。
本案經檢察官林映姿到庭執行職務。
中    華    民    國    97    年    7     月    15    日
                  刑事第三庭  審判長法  官  柳章峰
                                    法  官  呂曾達
                                    法  官  張珈禎
以上正本證明與原本無異。
不得上訴。
                                    書記官  黃雅琦
中    華    民    國    97    年    7     月    15    日
附錄本案論罪科刑法條
刑法第320條
意圖為自己或第三人不法之所有，而竊取他人之動產者，為竊盜
罪，處5 年以下有期徒刑、拘役或5 百元以下罰金。
意圖為自己或第三人不法之利益，而竊佔他人之不動產者，依前
項之規定處斷。
前二項之未遂犯罰之。
中華民國刑法第339條之2
（違法由自動付款設備取得他人之物之處罰）
意圖為自己或第三人不法之所有，以不正方法由自動付款設備取
得他人之物者，處3 年以下有期徒刑、拘役或1 萬元以下罰金。
以前項方法得財產上不法之利益或使第三人得之者，亦同。


司法院資訊處製作；財團法人民間司法改革基金會備份。
